【裁判字號】    99,審訴,2040
【裁判日期】    990721
【裁判案由】    毒品危害防制條例
【裁判全文】
臺灣高雄地方法院刑事判決            99年度審訴字第2040號
公  訴  人  臺灣高雄地方法院檢察署檢察官
被      告  乙○○
上列被告因違反毒品危害防制條例案件，經檢察官提起公訴（99
年度偵字第15210 號），被告於本院準備程序進行中就被訴事實
為有罪之陳述，經本院告知簡式審判程序之旨，並聽取被告與公
訴人之意見後，本院合議庭裁定由受命法官獨任進行簡式審判程
序，判決如下：
    主  文
乙○○施用第一級毒品，累犯，處有期徒刑玖月。扣案之夾鏈袋
貳個，沒收之；又持有第一級毒品，累犯，處有期徒刑伍月。扣
案第一級毒品海洛因壹包（驗前淨重零點零柒公克，驗後淨重
零點零陸公克，另含包裝袋），沒收銷燬之。應執行有期徒刑
壹年。扣案之夾鏈袋貳個沒收之，扣案第一級毒品海洛因壹包（
驗前淨重零點零柒公克，驗後淨重零點零陸公克，另含包裝
袋），沒收銷燬之。
    犯  罪  事  實
一、乙○○前於民國88年間，因施用毒品案件，經本院以88年度
    毒聲字第4315號裁定送觀察、勒戒，後認為有繼續施用毒品
    之傾向，經本院以88年毒聲字第4701號裁定令入戒治處所施
    以強制戒治，嗣經停止戒治、撤銷停止戒治，於90年1 月4
    日執行完畢出監。復於前開觀察、勒戒及強制戒治執行完畢
    後5 年內之91年間，再犯施用毒品案件，經本院以91年度毒
    聲字第1606號裁定送強制戒治，同案並經本院以91年度訴字
    第1393號判處有期徒刑10月確定，嗣因另犯施用毒品案件，
    經臺灣高等法院高雄分院以92年度上訴字第1544號判處有期
    徒刑1 年2 月確定，與前述之有期徒刑10月接續執行，經假
    釋後，迄94年12月3 日保護管束期滿未經撤銷假釋視為執行
    完畢。詎其仍不知悔改並戒除毒癮，明知海洛因在我國係主
    管機關（行政院）公告查禁之第一級毒品，不得施用及持有
    之，卻仍基於施用第一級毒品海洛因之犯意，於99年4 月12
    日下午2 時23分採尿往前回溯72小時內某時，在高雄縣岡山
    鎮之岡山公園內，以注射方式施用第一級毒品海洛因1 次。
    復於同日下午1 時許，在高雄縣岡山鎮○○路中山公園司令
    台，另基於持有第一級毒品海洛因之犯意，以新臺幣500 元
    代價，向真實姓名年籍不詳綽號阿狗之男子購買海洛因1 包
    ，旋經警查獲，並在其同意下採尿送驗，檢驗結果呈嗎啡陽
    性反應，並扣得上開海洛因（驗前淨重0.073 公克，驗後淨
    重0.063 公克）及被告所有供施用第一級毒品海洛因所用之
    夾鏈袋2 個等物，始查悉上情。
二、案經高雄縣政府警察局岡山分局報告臺灣高雄地方法院檢察
    署檢察官偵查起訴。
    理  由
甲、程序部分：
一、被告乙○○所犯係法定刑為死刑、無期徒刑、最輕本刑為3
    年以上有期徒刑以外之罪，於準備程序進行中被告就被訴事
    實為有罪陳述，由法官告知簡式審判程序要旨並聽取其與公
    訴人之意見，經被告同意適用簡式審判程序後，本院亦認無
    不得或不宜改依簡式審判程序進行之處，爰依刑事訴訟法第
    273 條之1 第1 項、第284 條之1 規定裁定進行簡式審判程
    序，合先敘明。
二、被告前經送觀察、勒戒、強制執行執行完畢後5 年內，已再
    犯施用毒品案件，本件施用毒品行為已屬3 犯以上，自與毒
    品危害防制條例第20條第3 項「五年後再犯」之情形有別（
    此有最高法院95年第7 次、97年第5 次刑事庭會議決議可供
    參照），是檢察官逕行起訴，即無不合。
乙、實體部分：
一、上揭施用及持有第一級毒品海洛因之事實，業經被告乙○○
    於本院審理時坦承不諱，且被告於99年4 月12日為警查獲後
    ，經採集尿液送鑑驗結果，呈嗎啡陽性反應，此有台灣檢驗
    科技股份有限公司高雄濫用藥物實驗室2010年4 月28日濫用
    藥物檢驗報告1 紙在卷可查。又扣案之白色粉末1 包（驗前
    淨重0.073 公克，驗後淨重0.063 公克）經取樣鑑驗結果，
    確為海洛因無誤，此有高雄市凱旋醫院99年5 月31日高市凱
    醫驗字第13193 號濫用藥物成品檢驗鑑定書1 紙附卷可稽，
    足徵被告前開自白與事實相符。本案事證明確，被告犯行洵
    堪認定，自應依法論科。
二、查海洛因為毒品危害防制條例所稱之第一級毒品，觀諸該條
    例第2 條第2 項第1 款規定甚明。核被告所為，係犯毒品危
    害防制條例第10條第1 項之施用第一級毒品罪，及同條例第
    11條第1 項之持有第一級毒品罪。公訴意旨雖漏未起訴被告
    持有第一級毒品之罪名，惟此部分犯行業已載明於起訴事實
    ，即仍屬本案之起訴範圍，本院自得併予審究，附此敘明。
    而被告施用第一級毒品前之持有第一級毒品行為，應為其後
    之施用行為所吸收，不另論罪。其所犯前開2 罪犯意各別，
    行為互殊，應分論併罰。又被告有上開事實欄所載之犯罪科
    刑與執行紀錄，此有卷附之臺灣高等法院被告前案紀錄表可
    考，其受徒刑之執行完畢後，5 年以內故意再犯本件有期徒
    刑以上之罪，為累犯，應依刑法第47條第1 項規定，各加重
    其刑。爰審酌被告屢犯施用毒品之犯行，縱經觀察、勒戒及
    強制戒治後亦難以戒絕毒癮，復已再犯2 次施用毒品案件經
    判處徒刑確定，有前揭臺灣高等法院被告前案紀錄表可稽，
    顯見其戒毒之意志不堅。且施用毒品不僅戕害生命身體健康
    ，亦對社會秩序產生不良影響，並參其智識程度為國中畢業
    ，除施用毒品之前科外，並無其他犯罪之前科紀錄，平日素
    行尚非不佳，並自承現已接受美沙冬療法，足認尚有戒絕毒
    癮之意，及於本院審理時坦承犯行，態度尚稱良好等一切情
    狀，分別量處如主文所示之刑，並合併定其應執行之刑，以
    資懲儆。
三、扣案之白色粉末1 包，確係第一級毒品海洛因（驗後淨重0.
    063 公克）無訛，已如前述，而盛裝毒品之包裝袋，其上亦
    含有無法析離之第一級毒品海洛因，均應依毒品危害防制條
    例第18條第1 項前段之規定宣告沒收銷燬；至因鑑驗所耗用
    之毒品業已滅失，爰不另為沒收銷燬之諭知。另扣案之夾鏈
    袋2 個，皆係供被告本件施用毒品犯行所用之物，且為被告
    所有，業據被告於本院審理中供明在卷，應依刑法第38條第
    1 項第2 款規定諭知沒收，附此敘明。
據上論斷，應依刑事訴訟法第273 條之1 第1 項、第284 條之1
、第299 條第1 項前段，毒品危害防制條例第10條第1 項、第11
條第1 項、第18條第1 項前段，刑法第11條、第38條第1 項第2
款、第47條第1 項、第51條第5 款、第9 款，判決如主文。
本案經檢察官甲○○到庭執行職務。
中    華    民    國    99    年    7     月    21    日
                  刑事第十庭  法  官    呂明燕
以上正本證明與原本無異。
如不服本判決應於收受送達後10日內向本院提出上訴書狀，並應
敘述具體理由；如未敘述上訴理由者，應於上訴期間屆滿後20日
內向本院補提理由書（均須按他造當事人之人數附繕本）「切勿
逕送上級法院」。
中    華    民    國    99    年    7     月    21    日
                              書記官    張琇晴
附錄本判決論罪科刑之法條：
毒品危害防制條例第10條
施用第一級毒品者，處六月以上五年以下有期徒刑。
毒品危害防制條例第11條
持有第一級毒品者，處 3 年以下有期徒刑、拘役或新臺幣 5 萬
元以下罰金。

司法院資訊處製作；財團法人民間司法改革基金會備份。
